Minutes et répertoires du notaire François SEMILLIARD, 8 octobre 1762 - 7 juillet 1785 (étude XIII)
Archives nationales
- Répertoire(s) de François SEMILLIARD, 7 juillet 1757 - 7 juillet 1785; MC/RE/XIII/10 - MC/RE/XIII/12
  - Répertoire. 1773, 1er janvier - 1785, 7 juillet, 1er janvier 1773 - 7 juillet 1785; MC/RE/XIII/12
    - Contrat de mariage entre Jacques Boissy et Marthe Masson, 7 février 1785
      contrat de mariage; Boissy, Jacques; Masson, Marthe
    - Dépôt de certificat de vie de Jean Baptiste Durade, 11 février 1785
      notoriété; dépôt de pièces; Durade, Jean-Baptiste
    - Notoriété des héritiers de Guillaume Louis Ramassin, 18 février 1785
      notoriété; Ramassin, Guillaume-Louis
    - Notoriété des héritiers de Charles Henri Fresnoy, 18 février 1785
      notoriété; Fresnoy, Charles-Henri
    - Inventaire après décès de Dominique Bernard Adamoli, 25 février 1785
      inventaire après décès; Adamoli, Dominique-Bernard
    - Notoriété après le décès de Simon Marin Poupardin, 28 février 1785
      notoriété; Poupardin, Simon-Marin
    - Contrat de mariage entre Jean Nicolas Ranselant et Françoise Adrienne Bourdon, 2 mars 1785
      contrat de mariage; Ranselant, Jean-Nicolas; Bourdon, Françoise-Adrienne
    - Inventaire après décès de Charles Henri Fresnoy, 18 mars 1785
      inventaire après décès; Fresnoy, Charles-Henri
    - Testament de Nicolas Renault, 18 mars 1785
      testament; Renault, Nicolas
    - Testament de Joseph Laisney, 26 mars 1785
      testament; Laisney, Joseph
    - Notoriété des héritiers de Marie Françoise Clologe, 30 mars 1785
      notoriété; Clologe, Marie-Françoise
    - Inventaire après décès de Nicolas Renault, 7 avril 1785
      inventaire après décès; Renault, Nicolas
    - Inventaire après décès de Christophe Giraud, 8 avril 1785
      inventaire après décès; Giraud, Christophe
    - Contrat de mariage entre François Trairon et Marie Charles Goussard, 9 avril 1785
      contrat de mariage; Trairon, François; Goussard, Marie-Charles
    - Contrat de mariage entre Pierre Joseph Sudan et Marie Geneviève Nichault, 23 avril 1785
      contrat de mariage; Sudan, Pierre-Joseph; Nichault, Marie-Geneviève
    - Contrat de mariage entre Louis Jacob et Marie Elizabeth Dottier, 4 mai 1785
      contrat de mariage; Jacob, Louis; Dottier, Marie-Elizabeth
    - Inventaire après décès d'Elizabeth Berut veuve Pecandon, 6 mai 1785
      inventaire après décès; Berut, Elizabeth; Pecandon (veuve)
    - Contrat de mariage entre André Delaruelle et Renée Catherine Mariolle, 8 mai 1785
      contrat de mariage; Delaruelle, André; Mariolle, Renée-Catherine
    - Dépôt de certificat de vie de Marie Anne Minard veuve de Jean Dugary, 13 mai 1785
      notoriété; dépôt de pièces; Minard, Marie-Anne; Dugary, Jean
    - Contrat de mariage entre Louis Dominique Gonnint et Suzanne Pierrette Merlin, 16 mai 1785
      contrat de mariage; Gonnint, Louis-Dominique; Merlin, Suzanne-Pierrette
    - Inventaire après décès de Jacques Louis Gratart, 28 mai 1785
      inventaire après décès; Gratart, Jacques-Louis
    - Contrat de mariage entre Bernard Jacques Foubert et Elizabeth Margueritte Dubois, 31 mai 1785
      contrat de mariage; Foubert, Bernard-Jacques; Dubois, Elizabeth-Margueritte
    - Inventaire après décès de Marie Françoise Michel veuve de Louis Jacques Chardon, 3 juin 1785
      inventaire après décès; Michel, Marie-Françoise; Chardon, Jacques-Louis
    - IAD de Mathieu Fransen, 10 juin 1785
      inventaire après décès; Fransen, Mathieu
    - Notoriété des héritiers de Jacques Toussaint, 15 juin 1785
      notoriété; Toussaint, Jacques
    - Dépôt de notoriété des héritiers de Jacques Nartas, 18 juin 1785
      notoriété; dépôt de pièces; Nartas, Jacques
    - Contrat de mariage entre Alexandre Boude et Anne Marie Marchal, 24 juin 1785
      contrat de mariage; Boude, Alexandre; Marchal, Anne-Marie
    - Inventaire après décès de Jean Buphile Claude de Bosguérard de Croisy, 7 juillet 1785
      inventaire après décès; Bosguerard de Croisy, Jean-Buphile-Claude de